【裁判字號】    97,訴,157
【裁判日期】    970307
【裁判案由】    毒品危害防制條例
【裁判全文】
臺灣基隆地方法院刑事判決               97年度訴字第157號
公  訴  人  臺灣基隆地方法院檢察署檢察官
被      告  甲○○
                      號
上列被告因違反毒品危害防制條例案件，經檢察官提起公訴（96
年度毒偵字第3041號），並經本院合議庭裁定由受命法官獨任進
行簡式審判程序，判決如下：
    主      文
甲○○施用第一級毒品，累犯，處有期徒刑捌月。
扣案之第一級毒品海洛因淨重零點零肆公克（不含包裝袋）沒收
銷燬之，包裝上開毒品之包裝袋壹只沒收。
    事實及理由
一、本件犯罪事實應補充「甲○○前因施用毒品案件，經裁定送
    強制戒治，於民國92年11月20日期滿執行完畢後，接續執行
    其因施用毒品案件，經台灣基隆地方法院以91年度訴字第41
    1號判處有期徒刑10月之徒刑，嗣於93年9月12日方縮刑期滿
    執行完畢。嗣為警扣得第一級毒品海洛因淨重0.04公克（不
    含包裝袋）及其所有供施用毒品用之包裝第一級毒品海洛因
    之包裝袋1 只。」、證據應補充「被告於本院準備程序及審
    判程序之自白及法務部調查局96年11月27日調科壹字第0962
    3080410號鑑定書1份。」、應適用之法條應補充「被告持有
    第一級毒品海洛因係供施用，其持有之低度行為應為施用之
    高度行為所吸收，不另論罪。扣案之第一級毒品海洛因淨重
    0.04公克（不含包裝袋），為查獲之毒品，應依毒品危害防
    制條例第18 條笫1項前段之規定沒收銷燬之，包裝上開毒品
    之包裝袋1 只，為犯罪行為人即被告所有，供施用第一級毒
    品海洛因所用之物，業據被告供明在卷，應依刑法第38條第
    1項第2款之規定宣告沒收。」外，餘均引用如附件檢察官起
    訴書之記載。
二、據上論斷，應依刑事訴訟法第273 條之1第1項、第284條之1
    、第299條第1項前段、第310條之2、第454條第2項，毒品危
    害防制條例第10條第1項、第18 條笫1項前段、第23條第2項
    ，刑法第11條、第47條第1項、第38 條第1項第2款，判決如
    主文。
本案經檢察官乙○○到庭執行職務。
中    華    民    國    97    年    3     月    7     日
                  刑事第四庭法  官    何怡穎
以上正本證明與原本無異。
如不服本判決應於收受本判決後10日內向本院提出上訴書狀，其
未敘述上訴理由者，並得於提起上訴後10日內向本院補提理由書
狀（均須按他造當事人之人數附繕本）「切勿逕送上級法院」。
中    華    民    國    97    年    3     月    7     日
                            書記官    鄭梅君
附錄本案論罪科刑法條：
毒品危害防制條例第十條第一項
施用第一級毒品者，處六月以上五年以下有期徒刑。
附件：
臺灣基隆地方法院檢察署檢察官起訴書
                                    96年度毒偵字第3041號
    被  告  甲○○  男  36歲（民國○○年○月○○日生）
                    住基隆市安樂區○○○街263巷19弄39之
                      2號
                    國民身分證統一編號：Ｚ000000000號
上被告因違反毒品危害防制條例案件，已經偵查終結，應提起公
訴，茲敘述犯罪事實、證據並所犯法條如下：
        犯罪事實
一、甲○○前因施用毒品案件，經觀察、勒戒後，因無繼續施用
    毒品之傾向，由本署檢察官於民國（下同）87年6月16日以
    87年度偵字第2275號為不起訴處分確定後，復因施用第一級
    毒品海洛因案件，經觀察、勒戒後，因有繼續施用毒品之傾
    向，先送強制戒治，並經臺灣基隆地方法院以91年度訴字第
    411號判處有期徒刑10月確定，於93年9月12日執行完畢。再
    因施用海洛因案件，經同法院以93年度訴字第769號判處有
    期徒刑1年4月確定（下稱甲罪）；又因施用海洛因案件，經
    臺灣基隆地方法院以94年度訴字第729號判處有期徒刑8月確
    定（下稱乙罪）；並因竊盜案件，經同法院以94年度易字第
    206號判處有期徒刑3月確定（下稱丙罪）。乙丙兩罪合併應
    執行有期徒刑10月，嗣經減刑為應執行有期徒刑5月，接續
    甲罪執行，於96年7月16日執行完畢。詎其復於96年11月4日
    下午8時許，在基隆市安樂區○○○街263巷19弄39之2號住
    處，以針筒注射之方式，非法施用海洛因乙次。嗣於96年11
    月7日下午4時30分許，在基隆市○○區○○街335號前查獲
    ，並扣得海洛因1包（毛重0.3公克）。
二、案經基隆市警察局第一分局報告偵辦。
        證據並所犯法條
一、證據清單及待證事實：
    物證：海洛因1包。
    書證：
    （一）台灣尖端先進生技醫藥股份有限公司尿液檢驗報告1
          紙。
    （二）不起訴處分書、起訴書、刑事判決。
     待證事實：甲○○有施用海洛因之事實。
二、上揭犯罪事實業據被告甲○○於警詢、偵查中坦承不諱，且
    有前開物證、書證可稽，事證明確，被告犯行堪予認定。
三、核被告所為係犯毒品危害防制條例第10條第1項之施用第一
    級毒品海洛因罪嫌。再被告於受有期徒刑執行完畢後，5年
    內故意再犯有期徒刑以上之罪，有本署刑案資料查註紀錄表
    附卷可稽，請依累犯規定加重其刑。扣案海洛因1包係違禁
    物，請依同條例第18條第1項前段規定宣告沒收銷燬。
四、依毒品危害防制條例第23條第2項、刑事訴訟法第251條第1
    項提起公訴。
    此  致
臺灣基隆地方法院
中    華    民    國    96    年    11    月    28    日
                      檢  察  官  高  永  棟
上正本證明與原本無異
中    華    民    國    96    年    11    月    30    日
                      書  記  官  陳  宏  昌
附錄論罪法條：
毒品危害防制條例第10條第1項
施用第一級毒品者，處 6 月以上 5 年以下有期徒刑。


司法院資訊處製作；財團法人民間司法改革基金會備份。
